臺灣臺北地方法院刑事判決　　　　　　　　　　　　　九十年度易字第一五七五號
　　公　訴　人　臺灣臺北地方法院檢察署檢察官
　　被　　　告　甲○○
　　選任辯護人　趙培宏律師
右列被告因傷害案件，經檢察官聲請以簡易判決處刑（九十年度偵字第一五二六一號
）及移送併辦（台灣士林地方法院檢察署九十一年度偵字第三八一二號），本院台北
簡易庭認不宜以簡易判決處刑，簽請移由本院普通庭審理判決如左：
    主  文
甲○○傷害人之身體，處拘役伍拾日，如易科罰金，以參佰元折算壹日。
    事  實
一、甲○○與乙○○因債務糾紛於本院涉訟中，於民國九十年二月十三日下午三時三
    十分許，在本院三樓律師休息室隔壁廁所內，二人復發生口角，甲○○竟基於傷
    害之犯意，徒手毆打乙○○，致乙○○受有臉部挫傷、右眼結膜下出血、右前臂
    及左下肢多處挫瘀傷等傷害。
二、案經甲○○訴請臺灣臺北地方法院檢察署檢察官偵查起訴。
    理  由
一、訊之被告甲○○矢口否認傷害告訴人乙○○，辯稱係伊在廁所內，告訴人與其夫
    林寬近來毆打伊，當時林寬用腳將伊踢倒，伊站起來，林寬又要踢，結果踢到告
    訴人的臉，告訴人所受傷害係林寬造成的云云。經查：上開事實業經告訴人指訴
    歷歷，證人林寬亦到庭證稱看到被告毆打告訴人等語，並有診斷證明書在卷可稽
    。被告雖然亦有受傷，並提出診斷證明書為證，然此僅能證明被告當時受有傷害
    ，不能以此推斷被告無傷人之行為。又被告請求勘驗當時錄影帶，經勘驗結果，
    林寬雖有站在廁所外約二分鐘，然因錄影帶無法拍攝廁所內情形，無法由錄影帶
    內容證明被告所述之情形，綜合上述，事證明確，被告傷害犯行洵堪認定。
二、核被告所為，係犯刑法第二百七十七條第一項之傷害罪。爰審酌被告之品行、犯
    犯罪之動機、目的、手段、告訴人所傷害程度及被告犯罪後之態度等一切情狀，
    量處如主文所示之刑，並諭知易科罰金之折算標準。
三、移送併辦（台灣士林地方法院檢察署九十一年度偵字第三八一二號）部分，以被
    告於九十年三月十五日下午，在台北市○○○路○段誠泰銀行外，與施武智共同
    傷害林寬，認與本案有連續犯之裁判上一罪之關係云云。惟查：所謂連續犯，係
    指行為人自始即基於概括之犯意，而反覆實施構成要件相同之犯罪事實，本案起
    訴部分被害人與併辦部分不同，地點不同，且均屬突發事件，不能認為被告係自
    始即基於概括犯意所為，無連續犯之關係，無從併辦，應予退回。
四、據上論斷，應依刑事訴訟法第四百五十二條、第二百九十九條第一項前段，刑法
    第二百七十七條第一項、第四十一條第一項前段，罰金罰鍰提高標準條例第一條
    前段、第二條，判決如主文。
本案經檢察官林秀濤到庭執行職務
中      華      民      國      九十一      年    十    月    二十一    日
      臺灣臺北地方法院刑事第八庭
                                          法  官  曾  正  龍
右正本證明與原本無異。
如不服本判決應於送達後十日內向本院提出上訴狀。
                                          書記官  彭  自  青
中      華      民      國      九十一      年    十    月    二十三    日
附錄本案論罪科刑法條全文
刑法第二百七十七條第一項：傷害人之身體或健康者，處三年以下有期徒刑、拘役或
一仟元以下罰金。
